臺灣基隆地方法院刑事判決
  111年度訴字第50號
公  訴  人  臺灣基隆地方檢察署檢察官
被      告  張錦松


            簡素慎



上列被告因傷害案件，經檢察官提起公訴（110年度偵字第2854
號、第3450號、第3785號），本院判決如下：
    主  文
張錦松犯傷害罪，處拘役參拾日，如易科罰金，以新臺幣壹仟元
折算壹日。
簡素慎犯傷害罪，處拘役參拾日，如易科罰金，以新臺幣壹仟元
折算壹日。
    事  實
一、張錦松於民國110年4月1日下午1時許，在基隆客運505路線
    編號第356號之公車上，在車內因與同車乘客簡素慎發生碰
    撞而與簡素慎發生口角，詎其於前開公車行經武嶺街站附近
    時，竟基於傷害之犯意，先徒手推打簡素慎頸部，復又徒手
    毆打簡素慎臉部及胸部，簡素慎見狀亦基於傷害之犯意，與
    張錦松發生拉扯，在雙方拉扯過程中，簡素慎以手揮擊張錦
    松臉部，並持其所有之黑色漁夫帽1頂朝張錦松丟擲，張錦
    松因而受有臉部挫傷之傷害，簡素慎則因而受有臉部擦傷、
    胸部擦傷等傷害。嗣因公車駕駛見狀，上前阻止並報警處理
    ，乃查悉上情。
二、案經張錦松、簡素慎訴由基隆市警察局第四分局報請臺灣基
    隆地方檢察署檢察官偵查起訴。
    理  由
壹、程序部分：
    本案據以認定被告張錦松、簡素慎犯罪之供述證據，公訴人
    及被告二人在本院審理時均未爭執其證據能力，復經本院審
    酌認該等證據之作成並無違法、不當或顯不可信之情況，而
    非供述證據亦非公務員違背法定程序所取得，依刑事訴訟法
    第159條之5第2項、第158條之4規定反面解釋，均有證據能
    力，合先敘明。
貳、實體部分：
一、訊據被告二人均矢口否認有何傷害犯行，各辯稱如下：
　㈠被告張錦松辯稱：我只有推打被告簡素慎頸部後方，其餘的
    行為我沒有做。那天是我跟被告簡素慎在搭公車的時候，被
    告簡素慎站在我的前方，公車行進間被告簡素慎的身上背的
    包包撞到我，我向被告簡素慎反應，被告簡素慎說如果你怕
    撞就不要坐公車，我聽到這句話才徒手推被告簡素慎的頸部
    後方云云。
　㈡被告簡素慎辯稱：那天是公車行進中要轉彎，被告張錦松在
    我後方跟我說你要扶好，不然你撞到我的話我會痛，我就跟
    被告張錦松不好意思，後來公車上有空位，被告張錦松就從
    我的後方往前去坐那個位置，我的包包此時卡到他，他當時
    也沒有跟我說借過，被告張錦松那時候問我說我的包包裡面
    裝什麼，怎麼那麼硬撞到會很痛，我說你剛剛又沒有跟我說
    要過去，後來被告張錦松坐在位置上一直在唸，公車快到武
    嶺街的時候我就按鈴準備要下車，被告張錦松見狀，就起身
    打我的脖子後方，並且把我摔到座位上，抓著我胸腹部，將
    我壓制在座位上，並且用手抓我的眼睛，我就用雙手護住我
    自己，之後司機就過來查看情況，我沒有用手抓被告張錦松
    的臉，也沒有用東西丟他云云。
二、惟查：
  ㈠被告二人於110年4月1日下午1時許，在基隆客運505路線編號
    第356號之公車上因發生碰撞而有口角，於前開公車行經武
    嶺街站附近時，雙方即相互拉扯，張錦松因而受有臉部挫傷
    之傷害，簡素慎則因而受有臉部擦傷、胸部擦傷等傷害等節
    ，有被告張錦松衛生福利部基隆醫院110年4月12日診斷證明
    書、被告簡素慎長庚醫療財團法人基隆長庚紀念醫院110年4
    月1日診斷證明書、被告二人傷勢照片、現場照片等附卷可
    佐（見臺灣基隆地方檢察署110年度偵字第3785號卷＜下稱第
    3785號卷＞第19頁至第21頁，同署110年度偵字第3450號卷第
    27頁至第28-1頁、第31頁至第37頁），被告二人就上揭經過
    亦未予爭執，首堪認定屬實。
  ㈡就事發當時之經過，經本院當庭勘驗上揭公車之監視器畫面
    後，結果略以：
  ⒈檔案時間13：01：01至13：01：04：原坐於被告張錦松與被
    告簡素慎對面座位之乘客下車，被告張錦松於走至對面座位
    時與被告簡素慎之包包碰撞。
  ⒉檔案時間13：01：04至13：01：20：被告張錦松走至對面座
    位後，面向被告簡素慎並看向被告簡素慎，隨後以右手觸碰
    被告簡素慎之包包，並於該座位坐下。被告簡素慎遂看向被
    告張錦松，雙方開始大聲爭論。
  ⒊檔案時間13：04：36至13：04：40：公車到站，前後車門開
    啟。被告簡素慎走向後車門準備下車。被告張錦松見狀便自
    座位站立，走向被告簡素慎後方，並以左手推被告簡素慎頸
    部後方。被告簡素慎因此推擊向前方跌了一下後，轉身以左
    手揮向被告張錦松之右臉部。同一時間，被告張錦松見被告
    簡素慎轉身後，便舉起左手向被告簡素慎揮舞。
  ⒋檔案時間13：04：40至13：04：43：被告張錦松右手扶著欄
    杆，左手持續向被告簡素慎之臉部及頸部揮舞，並以左手抓
    住被告簡素慎上衣左側領口處。被告簡素慎以雙手抓住被告
    張錦松左手臂，抵擋被告張錦松之揮舞。
  ⒌檔案時間13：04：43至13：04：45：被告張錦松左手抓住被
    告簡素慎上衣左側領口處，並將被告簡素慎拉往被告張錦松
    自己之方向，被告簡素慎因而跌向原被告張錦松乘坐之座位
    處。由於被告簡素慎雙手抓住被告張錦松之左上臂，被告張
    錦松亦跌至其原乘坐之座位處。雙方跌向座位時，面朝對方
    ，雙方身體平行。
  ⒍檔案時間13：04：45至13：04：48：被告張錦松與被告簡素
    慎於座位處相互扭打，攻擊對方，雙方面朝對方，且雙方身
    體平行於座位處。
  ⒎檔案時間13：04：48至13：04：56：被告簡素慎自座位處掙
    脫站立，被告張錦松則坐於座位處，並以左腳踢向被告簡素
    慎腿部。被告簡素慎左腳向後退後一步，便以左手向被告張
    錦松丟擲一物，隨後又蹲下至座位處拿起其原先配戴之黑色
    漁夫帽，向被告張錦松丟擲，並向公車駕駛座走去。
  ⒏檔案時間13：04：56至13：05：04：公車駕駛走至雙方被告
    ，出面勸架。雙方被告互毆過程結束。
　㈢上揭經過，有本院勘驗筆錄及附圖各1份附卷可憑（見本院卷
    第50頁至第52頁、第58-1頁至第58-11頁）。足認被告張錦
    松除推打被告簡素慎頸部外，尚有攻擊被告簡素慎之臉部及
    胸部，而被告簡素慎亦確有揮擊被告張錦松臉部，並有持其
    所有之黑色漁夫帽1頂朝被告張錦松丟擲，致對方分別受有
    前揭傷勢，且自被告二人之行為觀之，均屬蓄意為之之攻擊
    行為，堪認被告二人主觀上均有傷害犯意。故被告二人空言
    否認犯行，無足採信。本案事證明確，被告二人犯行均堪認
    定，應予依法論科。
三、論罪科刑：
    核被告二人所為，均係犯刑法第277條第1項之傷害罪。爰審
    酌被告二人遇事不知理性處理，僅因細故即毆打他方成傷，
    致他方受有前揭傷勢，所為均不足取，且被告二人犯後均否
    認犯行，且迄今未能達成和解，賠償對方所受之損害，犯後
    態度非佳，兼衡其等之素行、犯罪之動機、目的、手段，並
    參酌其等之智識程度、生活狀況（見第3785號卷第9頁、第1
    3頁）等一切情狀，分別量處如主文所示之刑，並均諭知易
    科罰金之折算標準，以示懲儆。
四、被告簡素慎持以丟擲被告張錦松之黑色漁夫帽1頂，雖係被
    告簡素慎所有，供其犯本案所用之物，然未據扣案，亦無證
    據證明仍屬存在而尚未滅失，衡以上開物品取得容易、價值
    不高，欠缺刑法上之重要性，為符合比例原則，兼顧訴訟經
    濟，爰依刑法第38條之2第2項規定不予宣告沒收、追徵，併
    此敘明。
據上論斷，應依刑事訴訟法第299條第1項前段，判決如主文。
本案經檢察官陳虹如提起公訴，檢察官林明志到庭執行職務。
中　　華　　民　　國　　111 　年　　4 　　月　　21　　日
                  刑事第四庭審判長法  官  齊  潔
                                  法  官  李辛茹 
                                  法  官  謝昀芳
以上正本與原本無異。                                 
如不服本判決，應於收受判決後20日內向本院提出上訴書狀，並
應敘述具體理由。其未敘述上訴理由者，應於上訴期間屆滿後20
日內向本院補提理由書（均須按他造當事人之人數附繕本）。「
切勿逕送上級法院」。
中　　華　　民　　國　　111 　年　　4 　　月　　21　　日
                                  書記官  陳維仁
附錄本案論罪科刑法條：
刑法第277條
（普通傷害罪）
傷害人之身體或健康者，處5年以下有期徒刑、拘役或50萬元以
下罰金。
犯前項之罪因而致人於死者，處無期徒刑或7年以上有期徒刑；
致重傷者，處3年以上10年以下有期徒刑。